Minutes et répertoires du notaire Claude HUART, 22 mai 1609 - 22 août 1631 (étude IX)
Archives nationales
Minutes et répertoires du notaire Claude HUART (étude IX)
22 mai 1609 - 22 août 1631
MC/ET/IX/164 - MC/ET/IX/366
Etude IX; Huart, Claude
Archives nationales de France
Minutes et répertoires: la loi 2008-696 du 15 juillet 2008 relative aux archives a fixé à 75 ans à compter de la date de l'acte, ou à 25 ans à compter de la date du décès de l'intéressé si ce délai est plus bref, le délai de communication des minutes et répertoires des notaires; ce délai est porté à 100 ans à compter de la date de l'acte si le document se rapporte à un mineur (code du Patrimoine, articles L213-2, 4e d et 5e).
Autres documents de l'étude (dossiers de clients, comptabilité...): s'agissant d'archives privées, ces documents sont communicables selon les modalités fixées par le déposant ou le donateur.
Certains documents ne sont pas accessibles en raison de leur mauvais état de conservation.
Versement
Attention: ce notaire n'a pas laissé de répertoire pour son activité dans l'étude IX.
Des feuillets avec une table alphabétique par nom des clients sont insérés au début de chaque registre des minutes entre MC/ET/IX/320 et MC/ET/IX/333.
Accès aux instruments de recherche de tous les notaires de l’étude IX
Archives de l'étude IX
- Minutes de Claude HUART, 1587 - 22 août 1631; MC/ET/IX/164 - MC/ET/IX/366
  - Brevets. 1587 - 1611, MC/ET/IX/164; HERBIN, François I; POURCEL, Claude; THEVENIN, Jean; GOGUIER, Philippe
    Informations complémentaires:
    Brevets signés en premier par François I Herbin (1587 avec Jacques Filesac en second), Claude Pourcel (1591, 1607, 1611), Claude de la Morlière (1605-1609), Claude Filesac (1606), Jean Thévenin (1606, 1608), Philippe Goguier (1608, 1610), Claude Huart (1609-1611). Jean Puthomme signe également en second.
    Informations concernant le classement:
    Le niveau inférieur de description, quand il existe, correspond aux minutes d'actes. Toutes les minutes ne sont pas forcément décrites une à une. Les descriptions de ces minutes sont plus ou moins détaillées.
    brevet notarié
  - Minutes. 1609, 25 mai - 1609, décembre, 25 mai 1609 - décembre 1609; MC/ET/IX/288
    - Association de deux joueurs d'instruments pour une année., 26 mai 1609; MC/ET/IX/288
      Extrait du contenu:
      ' Furent presens en leurs personnes François Rozier, maistre joueur d'instrumens à Paris, y demeurant rue Sainct-Jacques, parroisse Sainct-Benoist-le-Bien-tourné, d'une part, et Baptiste Jollycoeur, aussi maistre joueur d'instrumens à Paris, y demeurant rue Trassenonain, parroisse Sainct-Nicolas, d'autre. Lesquelz se sont voluntairement associé et associent ensemblement du jourd'huy jusques à ung an après ensuivant finy pour jouer desdictz instrumens partout où ilz seront mandez sans que l'un d'eulx y puisse aucunement aller sans le faire scavoir à l'autre. Et partiront chacun par moitié le gaing qui proviendra des nopces, banquetz et autrement quant ilz joueront ensemble, mais quant ilz seront mandez et qu'ilz joueront seulz et non ensemble ne rapporteront aucune chose en ladicte association. Et ne pourront prendre pour jouer avec eulx aucun joueur d'instrumens pour l'absence de l'un d'eulx sy ce n'est du consentement l'un de l'autre. Car ainsy - a esté accordé entre eulx et que celluy qui voudra se desister de la presente association paiera à son compaignon soixante solz.
      Promettant etc., obligeant chacun en droict soy etc., renonceant etc.
      Faict et passé à Paris ès estudes des notaires soubzsignez, l'an mil six cent neuf le mardi vingt-sixiesme jour de may avant midy, ledict Rozier a declaré ne scavoir escripre ne signer.
      B. JOLLYCOEUR HUART (notaire) HUART (notaire)
      Origine de l'information:
      Documents du Minutier central concernant l'histoire de la musique (1600-1650), par Madeleine Jurgens, tome I [études I à X, 1763 actes], Paris, Archives nationales, 1967, p. 358, notice n° X (instrument de recherche imprimé dématérialisé, certaines notices sont plus détaillées dans la version intégrale accessible en ligne par la rubrique 'Autres instruments de recherche', voir contexte dans le Plan d’orientation général - Notaires de Paris, guides thématiques du Minutier).
      Date de révision: 2011
      Date de création de la notice: 2009
      Documents du Minutier central concernant l'histoire de la musique (1600-1650), par Madeleine Jurgens, tome I, Paris, Archives nationales, 1967, XVI-1054 p.
    - Association de quatre joueurs d'instruments pour neuf mois et remaniement portant le nombre de joueurs à cinq., 23 juin 1609; MC/ET/IX/288
      ' Furent presens et comparurent personnellement Baptiste Jollicoeur, Innocent Ploquin, Jean Aubert, et François Rozier, tous maistres joueurs d'instrumens à Paris, y demeurans, scavoir ledict Jollicoeur rue Trassenonain, ledict Ploquin, rue du Vertbois et ledict Aubert rue des Gravilliers parroisse Sainct-Nicolas, et ledict Rozier, rue Sainct-Jacques, parroisse Sainct-Benoist, lesquelz se sont voluntairement associez et associent ensemblement du jourd'huy jusques au jour de Caresme prenant de l'année mil six cent dix pour jouer des instrumens, scavoir ledict Jollicoeur des basses de violons, ledict Ploquin des dessus, ledict Aubert des tailles et ledict Rozier de la haulte-conte partout où ilz seront mandez soit en ceste ville ou ailleurs sans que l'un d'eulx puisse jouer ou se mettre en autre compagnie et prendre quelque autre personne pour jouer avec eulx, si ce n'est du vouloir et consentement de tous ensemble à peine de trois livres d'amende que le contrevenant paiera aux acquiesceans. Et ne seront tenuz lesdictz associez rapporter aucune chose à la communaulté d'entre eulx s'ilz ne jouent tous ensemble ou trois ensemble et non autrement et le gain se partira esgallement entre les parties et s'il convient ausdictz associez faire quelques haulbades, ilz seront tenuz eulx y trouver à l'heure dicte à peine de trente solz tournoiz, paiable comme dessus. Et pour le regard des conserts se trouveront icelles parties le vendredy de chacune sepmaine au logis l'un de l'autre consecutifvement aussy à peine de paier trente solz d'amende paiable aussy comme dessus. Et sy aucun d'eulx veult jouer avec quelque autre ne le pourra faire sans le consentement de l'un d'eulx. Ne pourront au surplus lesdictes parties se desister et departir de la presente association à peine de dix huict livres tournoiz qu'il paiera comme dict est. Car ainsy, etc., promectant, etc., obligeant chacun en droict soy corps et biens, renonceant, etc.
      Faict et passé à Paris ès estudes des notaires soubzsignez l'an mil six cent neuf, le mardy vingt-troisiesme jour de juin avant midy; lesdictz Rozier et Aubert ont declaré ne scavoir escrire ne signer. Et en ce faisant demeurent toutes associations et compromis qu'ilz ont et peuvent avoir faictz ensemble nulz moiennant ces presentes.
      B. JOLLYCOEUR CHARLET (notaire) P. PELOQUIN HUART (notaire).
      ' Lesdictz Jollycoeur, Aubert et Rozier desnommez au contract cy-en-droict escript, confessent avoir voluntairement associé et associent avec eulx au marché cy-endroict Jean Amant et Gilles Coutelet, aussy maistres joueurs d'instrumens à Paris y demeurans, scavoir ledict Amant rue des Gravilliers, parroisse Sainct-Nicolas, et ledict Coustelet rue Sainct-Jacques, parroisse Sainct-Benoist, à ce present et acceptant pour jouer avec eulx scavoir ledict Amant avec ledict Rozier du dessus et ledict Coustelet de la haulte-conte à la charge qu'iceulx Amant et Coustelet promettent satisfaire de leur part audict marché duquel leur a esté presentement faict lecture par l'un des notaires soubzsignez l'autre present qu'ilz ont dict bien entendre et ensemble avoir eu communicquation et accordé la quictance que ledict Plocquin a faicte comme il se desiste et depart de ladicte association qui commence entre les partyes du jour d'huy jusques au jour de caresme prenant de l'année mil six cens unze. Et ne pourra ledict Coustelet partir avec les susdictz associez qu'il ne sache deux balets, quatre courantes, trois voltes et deux gaillardes avec la suite, les bransles et gavotte. Car ainsy, etc., promettant etc., obligeant chacun en droict soy corps et biens, renonceant. etc.
      Faict et passé à Paris ès estudes des notaires soubzsignez, le dix-septiesme jour de novembre avant midy; lesdictz Amant et Jollicoeur ont signé et les autres ont declaré ne scavoir escripre ne signer:
      B. JOLLYCOEUR AMAND HUART.
      Documents du Minutier central concernant l'histoire de la musique (1600-1650), par Madeleine Jurgens, tome I [études I à X, 1763 actes], Paris, Archives nationales, 1967, p. 358, notice n° XI (instrument de recherche imprimé dématérialisé, certaines notices sont plus détaillées dans la version intégrale accessible en ligne par la rubrique 'Autres instruments de recherche', voir contexte dans le Plan d’orientation général - Notaires de Paris, guides thématiques du Minutier).
    - Contrat de mariage entre Jean Gatebled, maître gantier au bailliage du Palais, demeurant Faubourg Saint-Jacques, paroisse Saint-Jacques-le-bien-Tourné, fils de Marc Gatebled, marchand, et de Jeanne Sellier, décédée, d'une part, et Nicole Boutonier, demeurant rue Saint-Martin, paroisse Saint-Josse, fille de Michel Boutonnier, décédé, manouvrier, demeurant à Auteuil et de Jeanne Maillard, d'autre part., 25 juin 1609; MC/ET/IX/288
      Mariages à Paris de 1570 à 1635 (4550 actes), relevés effectués sous la dir. de Roland Mousnier, v. 1960-1976 (voir contexte dans le Plan d’orientation général - Notaires de Paris, guides thématiques du Minutier).
      Date de révision: 2010
      Date de création de la notice: 2007
      contrat de mariage; Auteuil (ancienne commune); Saint-Jacques (faubourg); Saint-Martin (rue); Boutonier, Nicole; Boutonnier, Michel; Gatebled, Jean; Gatebled, Marc; Maillard, Jeanne; Sellier, Jeanne; maroquinier; journalier; commerçant
    - Contrat de mariage entre Guillaume Lefort, maître pâtissier-oublier, demeurant rue Au Moine, paroisse Saint-Nicolas-des-Champs, fils de Hugues Lefort, décédé, maître pâtissier-oublier, demeurant rue Au Moine, paroisse Saint-Nicolas-des-Champs et de Antoinette Leclerc, d'une part, et Madeleine Plestray, âgée de plus de 25 ans, fille de Adrien Plestray, décédé, vigneron, demeurant à Souterre en et de Antoinette Paste, d'autre part., 27 juin 1609; MC/ET/IX/288
      contrat de mariage; Leclerc, Antoinette; Lefort, Guillaume; Lefort, Hugues; Paste, Antoinette; Plestray, Adrien; Plestray, Madeleine; pâtissier; viticulteur
    - Contrat de mariage entre Nicolas Gambet, compagnon maçon, demeurant rue au Maire, paroisse Saint-Nicolas-des-Champs, fils de Simon Gambet, compagnon maçon, demeurant rue au Maire, paroisse Saint-Nicolas-des-Champs, d'une part, et Paule Gillet, veuve, demeurant Transnonain, paroisse Saint-Nicolas, d'autre part., 22 juillet 1609; MC/ET/IX/288
      contrat de mariage; Maire (rue au); Transnonnain (rue); Gambet, Nicolas; Gambet, Simon; Gillet, Paule; maçon
    - Inventaire après décès de Jeanne Leclerc, veuve de Jean Lemenet, maître tourneur en bois, biens sis rue Montmartre, paroisse Saint-Nicolas-des-Champs., 27 juillet 1609; MC/ET/IX/288; 4 Fo
      Relevé d'inventaires après décès, 1560-1610 (3454 actes), par Martine Constans, 2001-2009 (base de données migrée: voir contexte dans le Plan d’orientation général - Notaires de Paris, guides thématiques du Minutier).
      inventaire après décès; Montmartre (rue); Leclerc, Jeanne; Lemenet, Jean; tourneur
    - Contrat d'apprentissage pour dix ans, au profit de Pierre Baron, âgé de neuf ans, (1) orphelin, natif de la paroisse de Sainte-Jamme (2) en Anjou, chez Claude Porcher, maître peintre et vitrier en verre, demeurant rue des Arcis, qui s'engage à enseigner à l'enfant son art et mesme de luy faire apprendre dès à présent à faire des portraictz, moyennant 30 livres tournois., 14 août 1609; MC/ET/IX/288
      L'apprenti sera logé, nourri, chauffé, éclairé et habillé aux frais du maître..
      Compléments de description: (1) L'âge de neuf ans est exceptionnel pour un début d'apprentissage, mais l'enfant est orphelin. (2) Sainte-Jamme-sur-Sarthe, cant. Ballon, arr. Le Mans, Sarthe.
      Documents du Minutier central concernant les peintres, sculpteurs et graveurs au XVIIe siècle (1600-1650) [études I à X, 1955 actes], par Marie-Antoinette Fleury, tome I, Paris, S.E.V.P.E.N, 1969, p. 590 (instrument de recherche imprimé dématérialisé, certaines notices sont plus détaillées dans la version intégrale accessible en ligne par la rubrique 'Autres instruments de recherche', voir contexte dans le Plan d’orientation général - Notaires de Paris, guides thématiques du Minutier).
      Documents du Minutier central concernant les peintres, sculpteurs et graveurs au XVIIe siècle (1600-1650), par Marie-Antoinette Fleury, tome I, Paris, S.E.V.P.E.N, 1969, LXXXIV-974 p.
      contrat d'apprentissage; Ballon (Sarthe); Le Mans (Sarthe); Arcis (rue des); Sainte-Jamme-sur-Sarthe (Sarthe); Baron, Pierre; Porcher, Claude; peintre; vitrier
    - Accord entre Jean Aubert, maître joueur d'instruments, demeurant rue des Gravilliers, agissant en son nom et pour Guillemette Malot, sa femme, d'une part, et Symphorien Lequeux, marchand, demeurant en ladite rue, et Enguerrande Leroy, sa femme, d'autre part, mettant fin au procès en cours entre les parties en raison de coups de poing donnés à Aubert. L'accord se fait moyennant payement à celui-ci de 6 livres., 2 septembre 1609; MC/ET/IX/288
      Documents du Minutier central concernant l'histoire de la musique (1600-1650), par Madeleine Jurgens, tome I [études I à X, 1763 actes], Paris, Archives nationales, 1967, p. 479 (instrument de recherche imprimé dématérialisé, certaines notices sont plus détaillées dans la version intégrale accessible en ligne par la rubrique 'Autres instruments de recherche', voir contexte dans le Plan d’orientation général - Notaires de Paris, guides thématiques du Minutier).
    - Contrat de mariage entre Nicolas Savattier, âgé de 27 ans, muletier chez Madame d'Angoulême, fils de Antoine Savattier, décédé, marchand drapier, demeurant à Saint-Amant en Auvergne et de Agathe Ossetat, d'une part, et Geneviève Angnetz, âgée de 25 ans, demeurant rue de la Croix, paroisse Saint-Nicolas-des-Champs, fille de Antoine Angnetz, marchand drapier, demeurant à Rouen et de Marguerite Berthelin, d'autre part., 12 septembre 1609; MC/ET/IX/288
      contrat de mariage; Croix (rue de la); Rouen (Seine-Maritime); Angnetz, Antoine; Angnetz, Geneviève; Berthelin, Marguerite; Diane de France (1538-1619); Ossetat, Agathe; Savattier, Antoine; Savattier, Nicolas; négociant; transporteur de marchandises
    - Mise en apprentissage par Léonard Marye, manoeuvre, demeurant à Juilly, de son fils Michel, âgé de quinze ans, jusqu'à la fin juin 1610, chez Nicolas Rousselet, maître joueur d'instruments, demeurant rue Trassenonnain, qui lui apprendra à jouer des instruments, le nourrira et le logera, moyennant 72 livres payables par tiers à la Toussaint, à Pâques et en fin d'apprentissage., 12 septembre 1609; MC/ET/IX/288
      Documents du Minutier central concernant l'histoire de la musique (1600-1650), par Madeleine Jurgens, tome I [études I à X, 1763 actes], Paris, Archives nationales, 1967, p. 325 (instrument de recherche imprimé dématérialisé, certaines notices sont plus détaillées dans la version intégrale accessible en ligne par la rubrique 'Autres instruments de recherche', voir contexte dans le Plan d’orientation général - Notaires de Paris, guides thématiques du Minutier).
    - Contrat de mariage entre André Dornille, âgé de 25 ans, maître fondeur en terre et sable, demeurant rue Saint-Denis, paroisse Saint-Sauveur, fils de Jean Dornille, décédé, laboureur, demeurant à Goncourt en Beauvaisis et de Forienne (?) Le Regnard, d'une part, et Perrette Maubuisson, fille de Noël Maubuisson, décédé, marchand de bois, demeurant à Gaillardbois, près d'Ecouen en Normandie et de Perrette Caron, décédée, d'autre part., 14 septembre 1609; MC/ET/IX/288
      Précisions sur les lieux: Gaillardbois-Cressenville (Eure)--Gaillardbois
      contrat de mariage; Ecouen (Val-d'Oise); Gaillardbois-Cressenville (Eure); Goincourt (Oise); Saint-Denis (rue); Caron, Perrette; Dornille, André; Dornille, Jean; Le Regnard, Forienne (?); Maubuisson, Noël; Maubuisson, Perrette; fondeur; agriculteur; négociant
    - Inventaire après décès de Antoine Delaruelle, pâtissier, biens sis rue des Gravilliers, en une maison à l'enseigne de la Madeleine, paroisse Saint-Nicolas-des-Champs., 16 septembre 1609; MC/ET/IX/288; 2 Fo
      inventaire après décès; Gravilliers (rue des); Delaruelle, Antoine; pâtissier
    - Contrat de mariage entre Jean de Laistre, maître pâtissier-oubloyer, demeurant rue des Gravilliers, paroisse Saint-Nicolas-des-Champs, d'une part, et Françoise Amaury, veuve, demeurant rue des Gravilliers, paroisse Saint-Nicolas-des-Champs, veuve de Antoine de la Ruelle, maître pâtissier, d'autre part., 17 septembre 1609; MC/ET/IX/288
      contrat de mariage; Gravilliers (rue des); Amaury, Françoise; Laistre, Jean de; Ruelle, Antoine de la; pâtissier; pâtissier
    - Contrat de mariage entre Louis Sevé, marchand, demeurant à Sevran, d'une part, et Claude Binet, veuve, demeurant à Livry en l'Aulnay, veuve de Jean Bernault, marchand, demeurant à Livry en l'Aulnay, d'autre part., 19 septembre 1609; MC/ET/IX/288
      contrat de mariage; Livry-Gargan (Seine-Saint-Denis); Sevran (Seine-Saint-Denis); Bernault, Jean; Binet, Claude; Sevé, Louis; commerçant
    - Contrat de mariage entre Jean Bernard, maître arquebusier, demeurant rue de la Coutellerie, paroisse Saint-Mederic, fils de Jean Bernard, décédé, maître menuisier, demeurant à Tonneins en Angenais et de Jeannette Tournade, décédée, d'une part, et Judith Gangnot, demeurant rue du Temple, paroisse Saint-Nicolas-des-Champs, fille de Jacques Gangnot, décédé, marchand drapier, demeurant à Meaux et de Claude Dagion, décédée, d'autre part., 29 septembre 1609; MC/ET/IX/288
      contrat de mariage; Agenais (France); Meaux (Seine-et-Marne); Coutellerie (rue de la); Temple (rue du); Tonneins (Lot-et-Garonne); Bernard, Jean; Dagion, Claude; Gangnot, Jacques; Gangnot, Judith; Tournade, Jeannette; militaire; négociant; menuisier
    - Contrat de mariage entre Pierre Doublet, compagnon rôtisseur, demeurant Porte Baudets, paroisse Saint-Gervais, fils de Jean Doublet, décédé, rôtisseur, et de Denise Robert, décédée, d'une part, et Madeleine Saincton, fille de Barthelemy Saincton, décédé, trompette, et de Madeleine Landart, demeurant rue Transnonain, paroisse Saint-Nicolas-des-Champs, d'autre part., 3 novembre 1609; MC/ET/IX/288
      Le père du futur habite Paris; le père de la future habite Paris.
      contrat de mariage; Baudet (porte); Transnonnain (rue); Doublet, Jean; Doublet, Pierre; Landart, Madeleine; Robert, Denise; Saincton, Barthélemy; Saincton, Madeleine; cuisinier; cuisinier; musicien
    - Mise en apprentissage par Catherine Couldray, veuve de Raulet Dupont, officier de sommellerie du roi, demeurant rue Saint-Martin, paroisse Saint-Nicolas-des-Champs, d'Augustin Dupont, son fils, âgé de dix-huit ans, jusqu'au jour de Pâques, chez Innocent Peloquin, maître joueur d'instruments, demeurant rue Saint-Martin, pour parachever d'apprendre à jouer des instruments. L'apprenti devra venir en la maison de son maître quand celui-ci l'y mandera et lui rapporter le gain qu'il fera. Il sera nourri et entretenu par sa mère et versera 9 livres., 4 novembre 1609; MC/ET/IX/288
      Documents du Minutier central concernant l'histoire de la musique (1600-1650), par Madeleine Jurgens, tome I [études I à X, 1763 actes], Paris, Archives nationales, 1967, p. 326 (instrument de recherche imprimé dématérialisé, certaines notices sont plus détaillées dans la version intégrale accessible en ligne par la rubrique 'Autres instruments de recherche', voir contexte dans le Plan d’orientation général - Notaires de Paris, guides thématiques du Minutier).
    - Contrat de mariage entre Claude Bené, serviteur domestique du sieur Herouard, sieur du Mesnil, conseiller, Notaire secrétaire du Roi, demeurant rue Beautreillis, paroisse Saint-Paul, fils de Claude Bené, décédé, charpentier, demeurant en Savoie et de Philbert (?), décédée, d'une part, et Maurize de La Pallu, fille de Georges de La Pallu, décédé, laboureur, demeurant à Jussy et de Perrette Jangiste, d'autre part., 22 novembre 1609; MC/ET/IX/288
      La future est native de Jussy, près de Genêve.
      Précisions sur les lieux: Jussy (Pers-Jussy, Haute-Savoie); Pers-Jussy (Haute-Savoie)--Jussy
      contrat de mariage; Genève (Suisse); Beautreillis (rue); Pers-Jussy (Haute-Savoie); Bené, Claude; Herouard (M.); Jangiste, Perrette; La Pallu, Georges de; La Pallu, Maurice de; charpentier; employé de maison; agriculteur; notaire; secrétaire du roi (Ancien Régime)
    - Entrée d'un sixième joueur d'instruments dans l'association du 23 juin 1609., 5 décembre 1609; MC/ET/IX/288
      'Furent presens et comparurent personnellement Baptiste Jollicoeur, François Rozier, Jean Amant et Gilles Coustelet, tous maistres joueurs d'instrumens à Paris, demeurans scavoir ledict Jollicoeur rue Trassenonain, parroisse Sainct-Nicolas, ledict Rozier rue des Carmes parroisse Sainct-Hilaire, ledict Amant rue des Gravilliers, parroisse Sainct-Nicolas, et ledict Coustelet, rue Sainct-Jacques, parroisse Sainct-Benoist, en leurs noms et comme eulx faisans et portantz fortz de Jean Aubert, aussy maistre joueur d'instrumens à Paris, leur associé, par lequel ilz promettent faire ratiffier le contenu en ces presentes. Lesquelz èsdictz noms recongneurent et confesserent avoir voluntairement associé et associent encores avec eulx Nicolas Bigot, aussy maitre joueur d'instrumens à Paris, y demeurant rue Sainct-Martin, parroisse Sainct-Nicolas, à ce present et acceptant pour jouer avec eulx de la haulte conte et à sept arpiers du dessus, à la charge que ledict Bigot sera tenu et a promis et promect entretenir et accomplir le contract cy devant faict entre les dessusictz par devant les notaires Charlet et Huart, l'un des notaires soubzsignez le vingt-troisiesme juing dernier, et ensemble l'association desdictz Amant et Coustelet estant en marge de la minutte dudict contract datté du dix-septiesme septembre dernier, dont au tout a esté faict lecture audict Bigot - qui partira avec ses associez au gaing selon et ainsy qu'il est porté par ledict contract -. Et, en ce faisant, ont tous accordé que ledict Amant jouera des basses à la necessité et non autrement. Car ainsy, etc., Promettant etc., obligeant chacun en droict soy corps et biens, renonceant, etc.
      Faict et passé à Paris ès estudes des notaires soubzsignez l'an mil six cent neuf, le mardi cinquiesme jour de decembre avant midy, lesdictz Amant, Jollicoeur et Bigot ont signé et les autres ont declaré ne scavoir escripre ne signer:
      AMAND CHARLET (notaire) N. BIGOT B. JOLLYCOEUR HUART (notaire).
      'Ledict Jean Aubert a ratffié et ratiffie le contenu cy-dessus après que d'icelluy luy a esté faict lecture. Promettant, etc., renonceant, etc. Faict et passé à Paris, ès estudes des notaires soubzsignez le septiesme decembre avant midi mil six cent neuf et a declaré ne scavoir escripre ne signer:
      HUART HUART
      Documents du Minutier central concernant l'histoire de la musique (1600-1650), par Madeleine Jurgens, tome I [études I à X, 1763 actes], Paris, Archives nationales, 1967, p. 360, notice n° XII (instrument de recherche imprimé dématérialisé, certaines notices sont plus détaillées dans la version intégrale accessible en ligne par la rubrique 'Autres instruments de recherche', voir contexte dans le Plan d’orientation général - Notaires de Paris, guides thématiques du Minutier).